臺灣板橋地方法院刑事判決　　　　　　　95年度訴字第3666號
公　訴　人　臺灣板橋地方法院檢察署檢察官
被　　　告　甲○○
上列被告因違反毒品危害防制條例案件，經檢察官提起公訴（95
年度毒偵字第7422號），被告於準備程序中為有罪之陳述，經本
院合議庭裁定由受命法官進行簡式審判程序獨任審理，本院判決
如下：
    主  文
甲○○施用第一級毒品，累犯，處有期徒刑捌月。扣案海洛因殘
渣袋壹個（海洛因殘渣與袋已無法分離而單獨測重）沒收銷燬之
，注射針筒壹支沒收之。
    事  實
一、甲○○(一)前因施用毒品案件，經臺灣臺北地方法院以88 年
    度毒聲字第224 號裁定送觀察、勒戒後，認無繼續施用毒品
    之傾向，而經臺灣臺北地方法院檢察署檢察官以88年度偵字
    第3262號不起訴處分確定。(二)嗣甲○○因施用毒品案件，又
    經本院以88年度毒聲字第5736號裁定送觀察、勒戒後，認有
    繼續施用毒品之傾向，經本院以88年度毒聲字第6080號裁定
    令入戒治處所施以強制戒治，其後經本院又以89年度毒聲字
    第2339號裁定停止戒治，所餘時間付保護管束，惟因其於保
    護管束期間，又因涉犯後述「(三)」之罪行，而經本院以89年
    度毒聲字第3945號裁定撤銷停止戒治並令入戒治處所施以強
    制戒治，其於89年12月29日因執行完畢出監；而其上開施用
    毒品經本院裁定送觀察勒戒、強制戒治之行為，復經本院於
    90年4 月16日以90年度重簡字第124 號判決判處有期徒刑4
    月確定，並於90年5 月23日易科罰金執行完畢（不構成累犯
    ）。(三)再甲○○復因施用毒品案件，經臺灣士林地方法院於
    91年4 月15日以91年度毒聲字第370 號裁定送強制戒治，嗣
    經同院於91年12月19日以91年度毒聲字第1373號裁定停止戒
    治，所餘戒治期間，付保護管束，並自92年1 月29日停止其
    處分出監，其指揮書執畢日期為92年5 月14日。而其此部分
    施用毒品情節，並經同前法院分別以91年度訴字第490 號判
    決判處有期徒刑10月、91年度易字第278 號判決有期徒刑7
    月，上開案件並與甲○○另涉之轉讓毒品案件經前揭法院以
    91年度訴字第409 號判決、同院92年度聲字第422 號裁定判
    處有期徒刑11月（原判決有期徒刑10月，嗣經法院更定其刑
    ）之案件，及甲○○於92年間因犯贓物罪經臺灣臺東地方法
    院以92年度訴字第190 號判決判處有期徒刑8 月確定之案件
    ，經臺灣臺東地方法院以92年度聲字第694 號裁定定執行刑
    為有期徒刑2 年10月，並於94年5 月31日縮短刑期假釋出監
    ，並於94年9 月17日縮刑期滿執行完畢（構成累犯）。
二、詎甲○○仍不知悔改，又於前揭戒治執行完畢釋放後5 年內
    ，再度基於施用第一級毒品海洛因之犯意，於95年9 月2 日
    18時55分許，在臺北縣中和市○○路15號前，以將海洛因置
    入針筒摻水注射人身之方式，施用第一級毒品海洛因1 次。
    嗣於同日19時許，在前揭處所為警查獲，並扣得內含微量海
    洛因之殘渣袋1 個以及甲○○所有供施用海洛因所用之注射
    針筒1 支，復經警採尿送驗，發現其內呈鴉片類之陽性反應
    ，始知上情。
三、案經臺北市政府警察局士林分局移送臺灣板橋地方法院檢察
    署檢察官偵查起訴。
    理  由
一、前揭事實，業據被告甲○○於準備程序及審理時坦承不諱，
    而被告為警查獲後所採集之尿液經送驗，以酵素免疫分析法
    檢驗及氣相層析質譜儀法確認檢驗結果，於鴉片類呈陽性反
    應，此有臺灣尖端先進生技醫藥股份有限公司於95年9 月13
    日出具之濫用藥物檢驗報告附卷足稽；況此外，被告為警查
    獲時所扣案之殘渣袋1 個經檢驗結果，亦確含第一級毒品嗎
    啡、海洛因之反應，此有初步檢驗報告單附卷可按。再者，
    本件復有被告自承為其所有供施用毒品注射針筒1 支扣案足
    佐。又被告曾經多次因施用毒品案件，經法院裁定送觀察勒
    戒、戒治，其最後一次係經臺灣士林地方法院於91年4 月15
    日以91年度毒聲字第370 號裁定送強制戒治，嗣經同院於91
    年12月19日以91年度毒聲字第1373號裁定停止戒治，所餘戒
    治期間，付保護管束，並自92年1 月29日停止其處分出監，
    其指揮書執畢日期為92年5 月14日，以上有臺灣高等法院被
    告前案紀錄表附卷可憑，足徵被告係於強制戒治執行完畢釋
    放後5 年內再犯施用第一級毒品之罪，是其自白情節核與事
    實相符。綜上，本案事證明確，被告犯行洵堪認定，應依法
    論科。
二、查海洛因屬於毒品危害防制條例第2 條第2 項第1 款所規定
    之第一級毒品，不得分法持有、施用。故核被告甲○○所為
    ，係犯毒品危害防制條例第10條第1 項之施用第一級毒品罪
    。被告施用前持有第一級毒品之低度行為，為其施用之高度
    行為所吸收，不另論罪。次查被告於90至91年間因違反毒品
    危害防制條例案件，分別經臺灣士林地方法院分別以91年度
    易字第278 號判決判處有期徒刑7 月（施用第二級毒品）、
    以91年度訴字第502 號判決判處有期徒刑10月（施用第一級
    毒品），及以91年度訴字第490 號判決（轉讓毒品）判處有
    期徒刑10月，再於92年間因犯贓物罪，經臺灣臺東地方法院
    以92年度訴字第190 號判決判處有期徒刑8 月，乃上開案件
    確定後，經臺灣臺東地方法院以92年度聲字第694 號裁定定
    執行刑為有期徒刑2 年10月，並於94年5 月31日縮短刑期假
    釋出監，甫於94年9 月17日因縮刑期滿執行完畢，此有前述
    臺灣高等法院被告前案紀錄表1 件在卷可憑，其於5 年之內
    故意再犯本件最重本刑為有期徒刑以上之罪，為累犯，應依
    刑法第47 條 第1 項之規定加重其刑。審酌被告有犯罪前科
    ，已如前述，素行非佳，再經數次強制戒治後仍犯相同罪行
    ，顯見意志不堅，惟念其犯罪係戕害自身，尚未害及他人，
    所犯情節非重，及犯罪後承認犯行，態度尚可等一切情狀，
    量處如主文所示之刑，以資懲儆。至扣案含有微量海洛因之
    殘渣袋1 個（其袋子與海洛因殘渣無法單獨分離而測重），
    為違禁物，應依毒品危害防制條例第18條第1 項前段規定沒
    收銷燬之；另扣案之注射針筒1 支為被告所有供施打毒品海
    洛因之物，業據其供承在卷（本院卷第33頁），爰依刑法第
    38條第1 項第2 款之規定宣告沒收。
三、按除被告所犯為死刑、無期徒刑、最輕本刑為三年以上有期
    徒刑之罪或高等法院管轄第一審案件者外，於第一次審判期
    日前之準備程序進行中，被告先就被訴事實為有罪之陳述時
    ，審判長得告知被告簡式審判程序之旨，並聽取當事人、代
    理人、辯護人及輔佐人之意見後，裁定進行簡式審判程序，
    刑事訴訟法第273 條之1 第1 項定有明文。經核本件被告甲
    ○○所犯係死刑、無期徒刑、最輕本刑為3 年以上有期徒刑
    以外之罪，其於準備程序中就被訴事實為有罪之陳述，經法
    官告知簡式審判程序之旨，並聽取公訴人及被告之意見後，
    本院合議庭認宜進行簡式審判程序，爰依首揭規定合議裁定
    由受命法官獨任進行簡式審判程序，併此敘明。
據上論斷，應依刑事訴訟法第273 條之1 第1 項、第299 條第1
項前段，毒品危害防制條例第10條第1 項、第18條第1 項前段，
刑法第11條前段、第47條第1 項、第38條第1 項第2 款，判決如
主文。
本案經檢察官朱學瑛到庭執行職務。
中　　華　　民　　國　　96　　年　　1 　　月　　17　　日
　　　　　　　　　刑事第三庭法  官  蕭胤瑮
上列正本證明與原本無異。
如不服本判決，應於判決送達後十日內向本院提出上訴狀（應附
繕本），上訴於臺灣高等法院。
                            書記官  黃炎煌
中　　華　　民　　國　　96　　年　　1 　　月　　17　　日
附錄：本案論罪科刑法條全文
毒品危害防制條例第10條
施用第一級毒品者，處 6 月以上 5 年以下有期徒刑。
施用第二級毒品者，處 3 年以下有期徒刑。
